臺灣高等法院臺南分院刑事判決
109年度上更一字第36號
上  訴  人  
即  被  告  甲○○




選任辯護人
即法扶律師  張簡宏斌律師
上  訴  人  
即  被  告  乙○○


指定辯護人  凃禎和律師 
上列上訴人因違反槍砲彈藥刀械管制條例案件，不服臺灣雲林地
方法院106年度重訴字第15號，中華民國107年7月26日第一審判
決（起訴案號：臺灣雲林地方檢察署106年度偵字第515號、第38
40號、第4051號、第4324號、4521號），提起上訴，本院判決如
下：
    主  文
原判決關於甲○○、乙○○部分均撤銷。
乙○○共同未經許可，販賣可發射子彈具有殺傷力之改造手槍，處
有期徒刑貳年柒月，併科罰金新臺幣壹萬元，罰金如易服勞役，
以新臺幣壹仟元折算壹日。扣案之改造手槍壹支（槍枝管制編號
○○○○○○○○○○號，含彈匣壹個）沒收。
甲○○無罪。
    事  實
一、緣廖閔傑為廖俊勝之前雇主，僱傭關係存續期間，二人有金
    錢往來關係，雙方因此產生嫌隙。廖閔傑因懷疑廖俊勝持有
    槍枝，復欲向廖俊勝索討債款，欲持槍嚇阻，竟基於持有可
    發射子彈具殺傷力之改造槍枝及具殺傷力之子彈之犯意，於
    民國（下同）105年10月底、11月初某日，委請友人魏嘉宏
    尋覓購買改造手槍及非制式子彈之管道。魏嘉宏應允後，即
    基於幫助持有可發射子彈具殺傷力之改造槍枝及具殺傷力子
    彈之犯意，向綽號「和尚」之友人乙○○詢問有無購買槍、彈
    之管道，經乙○○同意代為尋找；至105年11月中旬，乙○○向
    某姓名、年籍不詳之成年男子詢得改造手槍連同子彈10顆之
    售價為新臺幣（下同）4萬元，竟與該名不詳姓名成年男子
    共同基於販賣可發射子彈具殺傷力之改造手槍及具殺傷力子
    彈之犯意聯絡，告知魏嘉宏槍、彈之數量及售價，魏嘉宏復
    於同年月17日、21日，透過LINE通訊軟體將乙○○所告知之槍
    、彈數量及價格轉知廖閔傑，廖閔傑遂同意購買。至同年月
    24日，乙○○聯絡魏嘉宏表示槍、彈業已備妥，魏嘉宏又將此
    訊息轉知廖閔傑。嗣該名姓名、年籍不詳之成年男子將改造
    手槍及子彈交與乙○○，由乙○○連絡魏嘉宏與廖閔傑相約見面
    ，三方相約於同年月30日晚間某時（起訴書誤載為105年11
    月29日18至19時許），在西螺果菜市場之鴨肉攤內見面後，
    乙○○即駕車搭載廖閔傑及魏嘉宏前往彰化基督教醫院雲林分
    院附近人煙稀少之空曠農地試射上開槍彈，途中乙○○將改造
    手槍一支、子彈數顆交與廖閔傑，而廖閔傑則將訂金新臺幣
    （下同）1萬元交與乙○○。抵達該處後，廖閔傑試射該改造
    手槍，惟因無法擊發，乙○○遂先將訂金1萬元退還，並以電
    話與該名姓名、年籍不詳成年男子聯絡後，旋帶同廖閔傑及
    魏嘉宏前往附近農田旁某工寮與該名姓名、年籍不詳成年男
    子見面，廖閔傑當場將改造手槍及子彈交與該名男子修理，
    並將1萬元之訂金交與該名男子。惟該名男子於現場修理未
    果，乃將槍、彈攜回。約數日後，再由乙○○通知廖閔傑表示
    該把改造手槍業已修理完竣，並帶同廖閔傑前往上開工寮與
    該名男子見面，經測試可擊發後，廖閔傑即交付尾款3萬元
    與該名男子，而該名男子則將上開經測試可擊發之改造手槍
    1支、子彈10顆（下稱本案槍彈）交與廖閔傑而完成交易。
    嗣於106年1月12日下午3時許，廖閔傑委託不知情之林嘉田
    駕駛車牌號碼0000-00號自用小客車搭載其至廖俊勝位在雲
    林縣○○鎮租屋處與廖俊勝談判。同日下午3時40分許，廖閔
    傑、廖俊勝在廖俊勝上開租屋處二樓走廊發生口角，廖閔傑
    遂將預藏於腰際之本案槍彈取出，廖俊勝見狀旋即上前搶奪
    廖閔傑手持之上開槍彈，於拉扯過程中該槍枝走火擊發以致
    子彈貫穿廖俊勝之右胸腔（涉有過失傷害部分，業據廖俊勝
    撤回告訴），廖閔傑見狀，即刻撥打119請求消防人員救護
    。嗣經廖閔傑留在案發現場自首並承認其為開槍之人，繼而
    報繳上開改造手槍一支（含彈匣一個，槍枝管制編號000000
    00000號）及子彈八顆，員警並在現場扣得業已擊發之空彈
    殼二顆、底火連桿一個、導火孔螺絲二個（廖閔傑、魏嘉宏
    業經原審判處罪刑確定）。
二、案經雲林縣警察局西螺分局報請臺灣雲林地方檢察署檢察官
    偵查起訴。
    理  由
壹、有罪部分（即被告乙○○部分）：
甲、證據能力方面：
一、本判決所引用屬於具傳聞性質之證據，均已依法踐行調查證
    據程序，且檢察官、被告乙○○及辯護人均明示同意有證據能
    力（本院更一審卷第141-150頁），基於尊重當事人對於傳
    聞證據之處分權，及證據資料愈豐富愈有助於真實發現之理
    念，本院審酌該等證據作成時情況，並無違法取證之瑕疵，
    且無顯不可信之情形，以之作為證據應屬適當，均有證據能
    力。
二、本判決所引用其餘非供述證據部分，檢察官、被告乙○○及辯
    護人均不爭執其證據能力，亦查無有違反法定程序取得之情
    形，與本案待證事實又具有關聯性，均得採為證據。
乙、實體方面： 　　
一、訊據上訴人即被告乙○○固坦承前揭事實欄所載本案槍彈交易
    過程等客觀事實，但矢口否認有與販賣槍枝之人共同販賣本
    案槍彈之犯行，辯稱其是基於幫助廖閔傑持有槍彈之犯意為
    之云云。其辯護人則辯護稱：
　㈠本案是因廖閔傑意欲購入槍彈，委託魏嘉宏代為尋找管道，
    魏嘉宏方向乙○○詢問，乙○○介紹聯繫廖閔傑、魏嘉宏向甲○○
    （被告甲○○判決無罪，詳後述）購買槍彈，其顯無任何兜售
    槍彈之舉，且是基於與買受人廖閔傑間之意思聯絡，單純意
    在便利、助益廖閔傑購得槍彈，更未因本案槍彈之買賣而獲
    有任何利益，被告無與甲○○共同販賣本案槍彈之犯意聯絡，
    所犯應僅是幫助持有可發射子彈具殺傷力之改造槍枝及具殺
    傷力子彈罪。
　㈡依事實欄所載之購槍流程，訂金1萬元應是為測試槍枝能否擊
    發，尚不能以此認定買賣雙方有完成本案槍彈交易之合意；
    且試槍當時僅取得5顆子彈，因無法擊發，將槍枝交回修理
    ，待修復後始取得槍枝及10顆子彈，並支付尾款3萬元等情
    ，足見廖閔傑支付1萬元試槍當時，未取得所欲購買之全部
    槍枝、子彈；又廖閔傑試槍無法擊發，將槍枝交由甲○○維修
    前，被告即將訂金1萬元退還廖閔傑，並由廖閔傑自行交付
    訂金與甲○○，嗣槍枝修復後，亦是由甲○○自行將槍枝、子彈
    交付廖閔傑，暨由廖閔傑交付剩餘價金3萬元給甲○○，故被
    告乙○○顯未終局保有廖閔傑支付之訂金或剩餘價金，其雖曾
    將改造槍枝交予廖閔傑測試，但因無法擊發而退還給甲○○修
    理，難認被告乙○○有移轉槍彈所有權予廖閔傑之交付行為，
    則其既未收取價金亦未為本案買賣標的物之移轉，無從認定
    其有參與販賣槍彈之客觀構成要件行為。
二、經查：　　
　㈠訊據被告乙○○對於事實欄所載之本案槍彈交易過程等客觀事
    實，均坦承不諱，並經證人即同案被告廖閔傑、魏嘉宏於偵
    、審中供、證明確（廖閔傑部分，見他字卷第41-42、64-65
    、93-94頁；原審卷二第13-26、33-37、42-43、53頁；魏嘉
    宏部分，見他字卷第75-77頁、原審卷二第63-70、72-73、7
    8-81頁），並有廖閔傑、魏嘉宏二人間LINE對話紀錄在卷可
    憑（警552號卷第24-27頁）。而廖閔傑為警查獲時報繳之槍
    、彈經送內政部警政署刑事警察局鑑定結果，送鑑手槍一支
    （槍枝管制編號0000000000），認係改造手槍，由仿半自動
    手槍製造之槍枝，換裝土造金屬槍管而成，擊發功能正常，
    可供擊發適用子彈使用，認具殺傷力；送鑑子彈八顆中，其
    中現場編號2、4、5、8、9、10所示子彈共六顆，認均係非
    制式子彈，由金屬彈殼組合直徑9.0mm金屬彈頭而成，經試
    射，均可擊發，認具殺傷力；而現場編號7所示子彈共二顆
    ，認均係非制式子彈，由金屬彈殼組合直徑9.0±0.5mm金屬
    彈頭而成，採樣一顆試射，可擊發，認具殺傷力；另送鑑彈
    殼二顆，均係已擊發之非制式金屬彈殼，其中一顆底火連桿
    、導火孔螺絲分離，另一顆則欠缺底火連桿且導火孔螺絲分
    離；又上開送鑑手槍試射彈殼，經與上開送鑑彈殼二顆比對
    結果，其彈底特徵紋痕相吻合，認均係由該槍枝所擊發，有
    內政部警政署刑事警察局106年2月14日刑鑑字第0000000000
    號鑑定書、107年1月3日刑鑑字第1068008093號函各一份附
    卷可參（偵515號卷第118-121頁、原審卷一第233頁）。此
    外，復有雲林縣警察局刑案現場勘查報告一份（偵515號卷
    第33-65頁）在卷及前揭改造手槍一枝扣案可資佐證。又廖
    閔傑、魏嘉宏及被告乙○○前於偵查中雖稱本案首次試射槍枝
    時間為105年11月29日（他字卷第4、76、88-89、93-94、96
    -97頁；警552號卷第20頁）；然廖閔傑及被告乙○○二人於原
    審審理中改稱其等與魏嘉宏是於105年11月30日見面（原審
    卷二第34、122頁）；而魏嘉宏就此表示記憶不清（原審卷
    二第68頁），此部分既無礙於相關事實之認定，爰依廖閔傑
    及被告乙○○二人於原審所為之自白，認定廖閔傑持本案槍枝
    首次試射之時間為105年11月30日。
　㈡被告乙○○雖一再供證本案槍彈是源自被告甲○○；而證人即同
    案被告廖閔傑、魏嘉宏亦為相同之證詞，然被告乙○○與證人
    廖閔傑、魏嘉宏之供證有不可採之處，復查無其他證據以資
    證明，尚難以被告乙○○及上開證人之供證，即據認本案槍彈
    確是源自被告甲○○（詳後述無罪部分）；又本件亦無證據足
    證販賣本案槍彈之人未成年，爰認定本案槍彈是源自一不詳
    姓名成年男子。
  ㈢被告乙○○及其辯護人雖以上開㈠、㈡情詞，辯稱被告乙○○無共
    同販賣本案槍彈之犯意聯絡，所犯應僅是幫助持有可發射子
    彈具殺傷力之改造槍枝及具殺傷力子彈罪。但查：
　１刑法上關於正犯與幫助犯之區別，係以行為人主觀上之犯意
    及客觀上之行為為其準據。凡以自己犯罪之意思而參與犯罪
    ，無論其所參與者，是否為犯罪構成要件之行為，皆為正犯
    。其以幫助他人犯罪之意思而參與犯罪，其所參與者，苟係
    犯罪構成要件之行為，亦為正犯，必以幫助他人犯罪之意思
    而參與者，又為犯罪構成要件以外之行為，始為幫助犯（最
    高法院96年度台上字第5581號判決參照）。又所謂參與犯罪
    構成要件以外之行為者，指其所參與者非直接構成某種犯罪
    事實之內容，而僅是助成犯罪事實實現之行為而言，苟已參
    與構成某種犯罪事實之一部，即屬分擔實施犯罪之行為，雖
    僅以幫助他人犯罪之意思而參與，亦仍屬共同正犯（最高法
    院97年度台上字第6404號判決意旨參照）。
　２同案被告廖閔傑欲購買槍彈，經由同案被告魏嘉宏得知被告
    乙○○有購買槍彈之管道，乃由被告乙○○居間介紹同案被告廖
    閔傑向該名販賣槍彈之成年男子（被告乙○○、同案被告廖閔
    傑、魏嘉宏均稱是被告甲○○）購得本案槍彈，於聯繫購買本
    案槍彈過程中，被告乙○○告知魏嘉宏轉知廖閔傑本案槍彈之
    數量、售價及相約見面地點，於事實欄所載之時間，先由乙
    ○○與廖閔傑、魏嘉宏相約於西螺果市場之鴨肉攤內見面後，
    再由被告乙○○駕車至事實欄所載之地點試槍，途中並向廖閔
    傑收取訂金1萬元，及交付本案之槍枝及子彈，復於槍枝試
    射無法擊發時，由乙○○與販賣槍枝之人聯絡，帶同廖閔傑、
    魏嘉宏至該名販賣槍枝之人所在之處，復於槍枝修理完成後
    ，再通知帶同廖閔傑與該名販賣槍枝之人見面等情，復據被
    告供認在卷，並經證人廖閔傑、魏嘉宏證述在卷（被告乙○○
    部分見警0552號卷第20、他字卷第88-89頁、原審卷二第117
    -126、128-130、132頁；廖閔傑部分見他字卷第93-94頁、
    原審卷二第14-27、35-37、39、42-43、47頁；魏嘉宏部分
    見他字卷第76頁，原審卷二第63-75、77頁）。
  ３是依本案槍彈買賣之過程，被告除代為聯絡告知槍彈之數量
    、價格及見面之地點，並收取購槍之廖閔傑之訂金、交付槍
    、彈，帶同試槍，因槍枝無法擊發而通知販售槍枝之人，帶
    同廖閔傑與該名男子見面，槍枝修畢後再通知帶同廖閔傑與
    販槍之人見面完成槍彈之交易，其所參與之行為，已非單純
    介紹或媒介槍彈之買賣，而有交付槍彈、收取訂金之販賣槍
    彈之構成要件行為；再依魏嘉宏與廖閔傑以LINE通訊軟體聯
    繫本案槍彈交易之內容，魏嘉宏均向廖閔傑表示「和尚（即
    被告乙○○）問說你菜子要增加嗎？還是原來的十盒就夠了？
    」、「和尚說一樣四塊錢」、「和尚打來說都ok」、「你在
    哪裡？和尚問你下班了嗎？」、「和尚也在這」等（他字卷
    第8-11頁），有關槍彈買賣之對方均指向被告乙○○，是其顯
    非僅是居於廖閔傑一方代為向販賣槍枝之人交涉，幫助廖閔
    傑購買本案槍彈，其有居於販賣槍彈之一方，而聯絡參與販
    賣本案槍彈之行為甚明。復參酌證人廖閔傑證述「11月30日
    （試槍該日）身上帶有4萬元」（原審卷二第59-60頁），及
    被告乙○○供述「11月29日（阿志）已先把槍及10幾顆子彈給
    我，我就馬上聯絡廖閔傑、魏嘉宏」（他字卷第88頁），可
    見當日試射若未發生槍枝無法擊發之突發狀況，於試射成功
    後即可順利完成交易，是綜合本案槍彈交易之過程，被告乙
    ○○既已參與販賣本案槍彈之構成要件行為，自非僅是幫助廖
    閔傑持有本案槍彈，其有與販賣槍彈之該名不詳姓名成年男
    子基於犯意之聯絡，及相互藉由雙方之行為遂行販賣槍彈目
    的之行為分擔。至於被告乙○○於105年11月30日槍枝試射未
    能擊發，帶同廖閔傑與該名販賣槍枝之人見面時，縱曾將訂
    金1萬元交還廖閔傑，及於槍枝修理完成通知帶同廖閔傑至
    事實欄所載地點時，有先行離開之情事，且被告乙○○未因本
    案槍彈之買賣而受益，然依本件販賣槍彈之交易過程，即自
    找尋販賣槍彈管道、商議或洽談交易槍彈數量、價格、相約
    交易地點、收取訂金，交付槍彈供試槍、修理槍枝迄至完成
    交易，此交易過程應整體視之，各階段均是為完成槍彈交易
    之一環，不應以試槍未能擊發，被告退還訂金一事將整體交
    易過程區分為二，並以試槍未能擊發時，認定買賣雙方未有
    完成本案槍彈交易之合意，及被告乙○○未有移轉槍彈所有權
    與廖閔傑之交付行為，並據認被告乙○○僅有幫助廖閔傑持有
    本案槍彈，而無共同販賣槍彈之犯行；況刑法上所謂共同實
    施，並非以參與全部犯罪行為為必要，共犯間既是在合同意
    思範圍內，各自分擔犯罪行為之一部分，相互利用他人之行
    為以達犯罪之目的，是無論本案槍彈最後完成交易是由該名
    不詳姓名成年男子將槍枝修理完成後，與廖閔傑完成交易，
    被告既已參與上開販賣槍彈之部分行為，自是各自參與販賣
    行為之部分分工，並相互利用彼此之行為，以達販賣槍彈之
    目的，應就販賣槍彈之結果負共同正犯之責，是被告乙○○及
    辯護人上開㈠、㈡所辯，均無足採。
　㈣綜上所述，被告乙○○有共同販賣具殺傷力之本案槍彈之行為
    ，其與辯護人所辯僅有幫助持有云云，均無可採，本件事證
    明確，被告乙○○犯行，堪以認定。
三、論罪部分：
　㈠新舊法比較適用部分：
    被告乙○○行為後，槍砲彈藥刀械管制條例第4條第1項第1款
    、第7條、第8條業於109年6月10日修正公布，並於同年月12
    日生效施行。就販賣改造槍枝部分，於修法前是適用槍砲彈
    藥刀械管制條例第8條第1項「未經許可，製造、販賣或運輸
    鋼筆槍、瓦斯槍、麻醉槍、獵槍、空氣槍或第四條第一項第
    一款所定其他可發射金屬或子彈具有殺傷力之各式槍砲者，
    處無期徒刑或五年以上有期徒刑，併科新臺幣一千萬元以下
    罰金。」而本次修正是考量現行查獲具殺傷力之違法槍枝，
    多屬非制式槍枝，其殺傷力不亞於制式槍枝，對於人民生命
    、身體、自由及財產法益之危害，實與制式槍枝無異，故無
    再行區分制式與否而分別適用該條例7條、第8條之必要，是
    同條例第4條第1項第1款、第7條第1項、第8條第1項修正後
    分別規定「本條例所稱槍砲、彈藥、刀械如下：一、槍砲：
    指制式或非制式之火砲、肩射武器、機關槍、衝鋒槍、卡柄
    槍、自動步槍、普通步槍、馬槍、手槍、鋼筆槍、瓦斯槍、
    麻醉槍、獵槍、空氣槍、魚槍及其他可發射金屬或子彈具有
    殺傷力之各式槍砲。」、「（第1項）未經許可，製造、販
    賣或運輸制式或非制式火砲、肩射武器、機關槍、衝鋒槍、
    卡柄槍、自動步槍、普通步槍、馬槍、手槍或各類砲彈、炸
    彈、爆裂物者，處無期徒刑或七年以上有期徒刑，併科新臺
    幣三千萬元以下罰金。」；「（第1項）未經許可，製造、
    販賣或運輸制式或非制式鋼筆槍、瓦斯槍、麻醉槍、獵槍、
    空氣槍或第四條第一項第一款所定其他可發射金屬或子彈具
    有殺傷力之各式槍砲者，處無期徒刑或五年以上有期徒刑，
    併科新臺幣一千萬元以下罰金。」。是「未經許可販賣可發
    射子彈具殺傷力之改造手槍」犯行，經比較新舊法後，修正
    後應改依第7條第1項規定處罰，其刑罰較修正前規定（即原
    第8條第1項）為重，並無較有利於被告乙○○之情形，是依刑
    法第2條第1項前段規定，自應適用被告乙○○行為時即修正前
    槍砲彈藥刀械管制條例第8條第1項規定論處。
　㈡核被告乙○○所為，係犯修正前槍砲彈藥刀械管制條例第8條第
    1項之未經許可販賣可發射子彈具有殺傷力之槍枝罪、槍砲
    彈藥刀械管制條例第12條第1項未經許可販賣具有殺傷力之
    子彈罪。其販賣前持有本案槍彈之低度行為，為販賣之高度
    行為所吸收，不另論罪。被告與該名不詳姓名成年男子間有
    犯意聯絡及行為分擔，為共同正犯。
　㈢被告乙○○未經許可同時販賣本案槍枝及子彈10顆，係以一販
    賣行為觸犯數罪名，為想像競合犯，應依刑法第55條規定，
    從一重論以修正前槍砲彈藥刀械管制條例第8條第1項未經許
    可販賣可發射子彈具殺傷力之槍枝罪處斷。
　㈣刑之減輕：
　１按刑法第59條規定犯罪之情狀可憫恕者，得酌量減輕其刑，
    其所謂「犯罪之情狀」，與同法第57條規定科刑時應審酌之
    一切情狀，並非有截然不同之領域，於裁判上酌減其刑時，
    應就犯罪一切情狀（包括第57條所列舉之10款事項），予以
    全盤考量，審酌其犯罪有無可憫恕之事由（即有無特殊之原
    因與環境，在客觀上足以引起一般同情，以及宣告法定低度
    刑，是否猶嫌過重等等），以為判斷。茲查，非法販賣改造
    槍枝之法定刑為「無期徒刑或五年以上有期徒刑，併科新臺
    幣一千萬元以下罰金」（修正前規定）；然同為非法販賣改
    造槍枝之人，其原因動機不一，犯罪情節未必盡同，其販賣
    行為所造成危害社會之程度自屬有異，然法律科處此類犯罪
    ，所設法定最低本刑則屬相同，殊難謂為非重。於此情形，
    自非不可依客觀之犯行與主觀之惡性二者加以考量其情狀，
    是否有可憫恕之處，適用刑法第59條之規定酌量減輕其刑，
    期使個案裁判之量刑，能斟酌至當，符合比例原則。本院審
    酌被告乙○○非法販賣本案槍彈，固不可取；但本案是因廖閔
    傑有購槍之需，委請魏嘉宏尋找購槍管道，魏嘉宏向被告乙
    ○○詢問有無購槍管道，因而參與販賣本案槍彈與廖閔傑，是
    依被告乙○○犯罪情節，尚非居於販賣槍彈之主謀，且無證據
    足證其因共同販賣槍彈獲得利益，犯後又坦承事實欄所載本
    案槍彈交易之客觀事實，犯後態度尚稱良好，惡性尚非重大
    不赦；再參諸其無涉及暴力犯罪或槍砲之前科，有臺灣高等
    法院被告前案紀錄表可按，是其一時失慮肇致本件犯行，仍
    有經由積極矯正以回歸正途之可能；是綜合上情，本院認縱
    處以最低刑度，猶嫌過重，難謂符合罪刑相當性及比例原則
    ，實屬情輕法重，在客觀上足以引起一般之同情，尚有堪資
    憫恕之處，爰依刑法第59條規定酌減其刑。
  ２被告乙○○辯護人雖辯護稱：被告乙○○於偵、審中已供述本案
    犯罪情節，得依槍砲彈藥刀械管制條例第18條第4項規定減
    輕其刑；另被告乙○○於偵查中經檢察官事先同意得依證人保
    護法第14條第1項規定減輕其刑，並因而查獲其他被告，顯
    有益於檢察官有效追訴共犯，故應依證人保護法第14條第1
    項規定，減輕其刑。惟查，被告乙○○雖於偵查及審判中自白
    本案犯行，並供述本案槍彈來源是被告甲○○，然本院認被告
    乙○○供稱本案槍彈來源為被告甲○○，尚不足採信，已如上述
    ，自無從依槍砲彈藥刀械管制條例第18條第4項之規定減輕
    其刑。又檢察官於偵查中固曾對被告乙○○諭知「若就本案相
    關重要事項據實已告，且無避重就輕，即適用證人保護法第
    14條減免刑責之規定」（他字卷第88頁），並於起訴書請求
    依證人保護法第14條第1項之規定，對被告乙○○減輕其刑。
    惟觀諸檢察官上開諭知內容，僅是提示本案有適用證人保護
    法之可能，是否能逕認檢察官業已依證人保護法第14條之規
    定事先同意對被告乙○○減刑，並非無疑。又證人保護法第14
    條第1項規定之立法目的，係藉刑罰減免之誘因，以鼓勵刑
    事案件之被告或犯罪嫌疑人，使其勇於供出與案情有重要關
    係之待證事項或其他共犯犯罪之事證，以協助檢察官有效追
    訴其他共犯。故在解釋上，自應以被告或犯罪嫌疑人翔實供
    出與案情有重要關係之待證事項或其他共犯犯罪之事證，因
    而使檢察官得以有效追訴其他共犯者，始有適用該規定減輕
    或免除其刑之餘地。若其為圖減輕或免除刑責，故意對與案
    情有重要關係之待證事項為不實之供述，或虛構其他共犯犯
    罪之事證者，不僅無益於檢察官有效追訴共犯，且有使無辜
    之人遭受追訴之虞，顯與上述規定之意旨不符，自不應適用
    上開規定減輕或免除其刑（最高法院95年度台上字第6012號
    刑事判決意旨參照）。查被告乙○○與廖閔傑、魏嘉宏三人於
    偵查及原審審理中雖一致供證本案槍彈來源為被告甲○○，然
    依其等供述歷程，並比對其三人供證內容，尚不足據以認定
    本案槍彈確是源自於被告甲○○，且與原審調取之通聯紀錄不
    符，尚難憑信（詳後述被告甲○○無罪部分）。本院認其供述
    內容不僅無益於檢察官有效追訴共犯，亦有使無辜之人遭受
    訴追之虞，揆諸上開說明，應認本案並無證人保護法第14條
    第1項減刑規定之適用。被告乙○○辯護人上開所辯，尚無足
    採。
四、撤銷改判之理由：　
　㈠原審以被告乙○○罪證明確，因予論罪科刑，固非無見。但查
    ，本案槍彈非源自被告甲○○，已如上述，原審認定被告乙○○
    與甲○○共同販賣本案槍彈，並依槍砲彈藥刀械管制條例第18
    條第4項規定減輕其刑，顯有不當。被告乙○○上訴雖以原審
    未依證人保護法第14條第1項規定減輕其刑，且本案僅構成
    幫助持有犯行，原審認定其與被告甲○○共同販賣本案槍彈，
    顯有認事違誤，指摘原判決此部分不當，雖無理由，但原判
    決此部分既有上開可議之處，即屬無可維持，應由本院將原
    判決此部分予以撤銷改判。
　㈡茲以行為人責任為基礎，審酌被告乙○○無視法之嚴禁，非法
    販賣可發射子彈具殺傷力之改造槍枝及子彈，對大眾安全及
    社會治安造成潛在威脅，法治觀念薄弱，所為應予非難。惟
    其是受友人之託，代為尋覓購買槍、彈之管道，最終參與共
    同販賣本案槍彈之行為，其素行、犯罪之動機、手段、所生
    之危害、犯後坦承部分事實之態度，兼衡其自陳國中畢業之
    智識程度、現以種田為生，每月收入約5、6萬元，離婚、育
    有3名未成年子女，與父母、小孩同住之家庭、經濟狀況等
    一切情狀，量處如主文第二項所示之刑，並就併科罰金部分
    ，諭知易服勞役之折算標準。扣案可發射子彈具殺傷力之改
    造手槍一支（含彈匣一個，槍枝管制編號0000000000號），
    係違禁物，雖非被告乙○○所有，仍應依刑法第38條第1項之
    規定宣告沒收。扣案之非制式子彈八顆，均經鑑驗試射而失
    其違禁物之性質，另扣案之彈殼二個、底火連桿一個、導火
    孔螺絲二個，均屬子彈射擊後剩餘之物，亦非違禁物，且非
    被告乙○○所有，爰均不予宣告沒收。
貳、無罪部分（即被告甲○○部分）：　　
一、公訴意旨另以：被告甲○○與乙○○共同基於販賣改造手槍、非
    制式子彈之犯意聯絡，由乙○○將自甲○○處取得之本案槍彈交
    與廖閔傑，並收取廖閔傑交付之訂金1萬元，惟經試射因無
    法擊發，乙○○即帶同廖閔傑、魏嘉宏至雲林縣○○鎮○○0○0號
    旁工寮找甲○○修理，待修理完成，在上開工寮，與廖閔傑以
    4萬元，完成本案槍彈之交易。因認被告甲○○涉有修正前槍
    砲彈藥刀械管制條例第8條第1項之非法販賣可發射子彈具殺
    傷力之改造槍枝罪及同條例第12條第1項之非法販賣子彈罪
    嫌云云。
二、按犯罪事實應依證據認定之，無證據不得認定犯罪事實；又
    不能證明被告犯罪者應諭知無罪之判決，刑事訴訟法第154
    條第2項、第301條第1項分別定有明文。基於雙方對向行為
    之犯罪（對向犯），如購買毒品者指證販毒者；投票受賄者
    指證賄選者；貪污治罪條例之行賄者指證收賄者；犯槍砲彈
    藥刀械管制條例之罪，於偵查或審判中自白，並供述全部槍
    砲之來源及去向者；因均得獲減輕或免除其刑，甚或得由檢
    察官為職權不起訴或緩起訴處分，不免作出損人利己之陳述
    ，其證言本質上存在較大之虛偽危險性，故為擔保陳述內容
    之真實性，應認須有補強證據，足使一般人對其陳述無合理
    之懷疑存在，而得確信其為真實。至於指證者前後供述是否
    堅決一致，無矛盾或瑕疵，其與被指證者間有無重大恩怨糾
    葛等情，因與犯行無涉，均尚不足作為補強證據。且指證者
    證述情節既屬個別獨立事實，亦不得互為佐證（最高法院10
    1年度台上字第6199號判決意旨參照）。又補強證據所補強
    者，固非以事實之全部為必要，但仍須與被查獲持有者所為
    關於槍枝來源之供述具有相當程度之關聯性，而得本於彼此
    間之相互作用，使一般人確信被查獲持有槍、彈者關於槍枝
    來源之供述為真實，始屬相當（最高法院100年度台上字第3
    691號刑事判決意旨參照）。
三、公訴意旨認被告甲○○涉犯販賣本案槍彈犯行，無非以同案被
    告乙○○、魏嘉宏、廖閔傑三人之供證，卷附廖閔傑、魏嘉宏
    二人LINE對話紀錄、雲林縣警察局刑案現場勘查報告、刑案
    現場位置關係圖、現場勘察採證案件通報單、臺灣雲林地方
    檢察署檢察官勘驗筆錄、現場槍彈及衣著照片、交易與試射
    本案槍枝之現場照片、內政部警政署刑事警察局106年2月14
    日刑鑑字第0000000000號、第0000000000號槍彈鑑定書為其
    論罪之依據。訊據被告甲○○堅決否認有被訴之販賣本案槍彈
    之犯行，其與辯護人辯稱：乙○○、魏嘉宏、廖閔傑三人至少
    於106年5月間有串證之事實，其等不利被告甲○○之供述，客
    觀上無任何補強證據，且相互配合而為供述，再依照一審調
    閱的通聯紀錄予以改變，有瑕疵可指等語。
四、經查：
　㈠公訴意旨所舉用以證明被告甲○○涉有本案販賣槍彈犯行之證
    據，其中廖閔傑、魏嘉宏二人LINE對話紀錄（警552卷第24-
    27頁），無非證明廖閔傑確實有透過魏嘉宏向綽號和尚之被
    告乙○○探詢取得槍彈之管道，惟該LINE對話紀錄既無隻字片
    語提及本案槍彈係源自被告甲○○，已難資為魏嘉宏、廖閔傑
    及被告乙○○三人供述內容之補強。又卷附雲林縣警察局刑案
    現場勘查報告及該報告所檢附之現場、槍彈及衣著照片、刑
    案現場位置關係圖、現場勘察採證案件通報單等文書（偵51
    5號卷第33-65頁），以及卷附臺灣雲林地方檢察署檢察官勘
    驗筆錄（偵515號卷第66頁），亦僅能證明廖閔傑取得本案
    槍彈後，持之前往與廖俊勝談判，並於爭執過程中不慎擊發
    以致廖俊勝右胸腔遭子彈貫穿之事實，無法佐證本案槍彈究
    是源自何人。卷附內政部警政署刑事警察局106年2月14日出
    具之槍彈鑑定書二份，其中文號為刑鑑字第0000000000號，
    其鑑定之對象是廖閔傑放置於車內之制式子彈8顆，與本案
    並無關聯（偵515號卷第116-117頁）；而文號為刑鑑字第00
    00000000號之鑑定書，固能證明廖閔傑所持有之本案槍彈均
    具殺傷力（偵515號卷第118-121頁），惟本案槍彈是否具有
    殺傷力與該等槍彈之來源本屬兩事，亦無從以上開槍彈鑑定
    書為本案槍彈來源之補強證據。
　㈡證人即同案被告乙○○、廖閔傑、魏嘉宏等3人雖供證本案槍彈
    為被告甲○○提供交與乙○○，再由乙○○經由魏嘉宏與廖閔傑告
    知以4萬元出售本案槍彈及相約見面地點，試槍未能擊發後
    由乙○○帶同至被告甲○○之工寮，交與被告甲○○修理後，再相
    約至該工寮與甲○○完成交易等情。然比對廖閔傑與魏嘉宏、
    被告乙○○三人供述時序及供述內容：
　１證人廖閔傑部分：
　  ⒈證人廖閔傑於案發後之106年1月12日警詢中供稱查獲之槍
      彈（即本案槍彈，其中已擊發2顆子彈）是其拾獲半成品
      後，購買洗床將內管研磨修飾的光滑一點，再組成槍枝，
      託其朋友買裝飾彈回來改造而成等語（警0036號卷第9頁
      ），並未供述本案槍彈之交易情節，及本案槍彈是源自於
      被告甲○○等情。嗣於106年1月13日偵查中始供稱：本案槍
      彈係於105年10月底、11月初透過魏嘉宏之介紹而購入；
      其於105年11月間某日晚間9、10時許，前往雲林基督教醫
      院旁排水溝附近工寮鐵捲門上收置鐵捲門之鐵箱上取槍，
      當時僅將1萬元訂金放置該鐵箱上；11月29日其有與「和
      尚」在田中間見面，因為槍有問題，其遂把槍交「和尚」
      帶回原先取槍之處，讓改槍的人拿回去解決，11月30日晚
      間8、9時許，魏嘉宏轉告稱「和尚」謂槍已修理完畢，其
      遂前往原先放置槍枝之處取槍，並將尾款3萬元放置該處
      （偵515號卷第9-10頁、他字卷第3-4頁）。至106年5月26
      日警詢中，廖閔傑改稱：其當時在工寮鐵捲門上鐵箱內取
      得一把槍及五發子彈，之後獨自前往雲林基督教醫院前農
      田試射，然因卡彈無法擊發，遂將槍枝及五發子彈放回原
      處，並以通訊軟體LINE告知魏嘉宏無法擊發之狀況，魏嘉
      宏遂要其將槍彈放回原處讓上游取回修理；105年11月30
      日其有依魏嘉宏指示前往取槍，然抵達後並未看見「和尚
      」，是槍枝上游開小貨車載其至雲林基督教醫院前之農田
      中央試射，本次試射成功後，槍枝上游載其返回上述工寮
      ，並交付槍枝及另外十發子彈，其給付3萬元與該槍枝上
      游（警552號卷第13頁正、反面）。至106年6月12日、同
      年月28日偵訊中，廖閔傑又具結證稱：105年11月30日晚
      間10時許與「和尚」約至工寮之人交易本案槍彈，該人駕
      駛貨車前來，並叫其上車，將其載至附近隱密之空地試槍
      ；與其前往試槍枝人綽號「阿修」等語（見他卷第41、65
      頁）。
    ⒉由廖閔傑上開供證內容觀之，其初並未供稱本案槍彈交易
      過程，及被告乙○○、甲○○涉及本案；嗣供稱槍枝試射後無
      法擊發，是交由綽號「和尚」之被告乙○○帶回修理，而修
      復之後則是魏嘉宏告知可前往取槍，然至106年5月26日警
      詢中，廖閔傑又改稱槍枝修復後，是該槍枝上游直接交付
      並收取尾款，被告乙○○並未參與；至同年6月12日、28日
      訊問中，廖閔傑仍表示被告乙○○未參與槍枝交回修理後之
      第二次交槍、試槍過程，並稱槍枝上游之綽號為「阿修」
      ，所供情節對被告乙○○有利，且全然未提及本案槍彈與被
      告甲○○有關。
  ２然證人魏嘉宏與乙○○於106年6月12日到案後，於當日警詢、
    偵訊乃至魏嘉宏於原審羈押訊問中，均否認涉入本案，並一
    致辯稱前開魏嘉宏、廖閔傑二人間LINE對話紀錄所示「四塊
    錢」、「幾個子」是詢問蔬菜種子價格、菜價云云（警552
    號卷第15-18頁；他字卷第25-26、32-33頁）。嗣後魏嘉宏
    遭檢察官向法院聲請羈押獲准，乙○○則經檢察官諭知具保在
    外。魏嘉宏於106年7月3日偵訊中，除坦承幫廖閔傑向乙○○
    詢問有無取得槍枝之管道，並稱槍枝初始是乙○○交付並收取
    1萬元訂金外，另證稱：105年11月29日晚間其等三人見面試
    槍結果，無法擊發，乙○○帶同其等前往雲林基督教醫院旁田
    間小路附近將槍枝持交上手修理（他字卷第76頁）；乙○○於
    同日警詢中雖坦承有幫忙廖閔傑詢問購買槍枝管道，105年1
    1月29日三人見面測試槍枝無法擊發，乃將槍枝交還上游修
    理等情，然否認槍枝是其交付，供稱是廖閔傑自行將槍枝攜
    至現場，並取出1萬元囑其交與綽號「阿志」之槍枝上游；
    當日乙○○並指認被告甲○○即為綽號「阿志」之槍枝上游（警
    552號卷第19-20頁反面）。
  ３觀諸魏嘉宏及乙○○上開供證，乙○○初始否認曾交付槍枝與廖
    閔傑，陳稱是廖閔傑自行將槍枝攜至3人見面地點，此與廖
    閔傑先前供證槍枝是其自行至雲林基督教醫院旁排水溝附近
    工寮鐵捲門上收置鐵捲門之鐵箱上取得乙情，大致吻合，然
    與魏嘉宏偵查中證述槍枝是乙○○交付不符。又依廖閔傑自本
    案案發時起迄至106年6月28日之供證，其始終未表示於首次
    取得本案槍枝前，曾與魏嘉宏、乙○○以外之人就購買本案槍
    彈事宜先行交涉商談；而乙○○於106年7月3日警詢中雖亦稱
    ：「在105年11月17日之前，廖閔傑透過魏嘉宏用通訊軟體L
    INE詢問我是否有認識在販賣槍彈之人，後來我想到我之前
    有認識一個綽號『阿志』的人，我經過『阿志』所工作之農田時
    想到他認識比較多人，可能有購買槍彈的管道，我就向『阿
    志』詢問他有沒有管道，『阿志』回答我他有門路，再來，我
    們都是用通訊軟體LINE聯絡談妥一支手槍及10顆子彈共新臺
    幣4萬元」（警552號卷第20頁），亦無供證曾事前先帶同廖
    閔傑前往與「阿志」見面之情節。
  ４惟乙○○於106年7月4日偵訊中改稱：先前曾帶同廖閔傑前往與
    「阿志」認識，並坦承首次試槍當日，槍枝是其交付廖閔傑
    並收取1萬元訂金，槍枝試射無法擊發，交「阿志」修理後
    ，「過了約5天至1星期，阿志跟我說修好了，我就約廖閔傑
    出來，我跟廖閔傑各開一台車去阿志的工寮，我下車打個招
    呼，我就先離開，因為家裡有事，之後他們如何試射及交付
    尾款，我就不清楚」（他字卷第88-89頁）；廖閔傑於同年
    月6日偵訊中改稱：「（問：帶你去試槍的和尚朋友綽號？
    ）阿志」、「（問：為何先前講阿修？）我是聽他們在談話
    ，聽到阿修這個名字，所以我也不知道他叫什麼。後來我才
    聽和尚講是阿志」，且其於當次訊問中除指認被告甲○○照片
    ，並肯認檢察官所指槍枝是被告乙○○交付並收取1萬元之試
    槍過程外，又稱：「（問：第二次交易？）過了5至7天，阿
    志好像有聯絡和尚跟我，和尚跟我到了阿志的工寮後，和尚
    臨時有事就先走了，然後阿志帶我去上次第二次試槍的空地
    試槍，這次就有擊發成功，我就給他3萬元尾款」（他字卷
    第93-94頁）。乙○○106年7月4日偵訊時所供情節及廖閔傑於
    同年月6日偵查中所證述內容，兩者高度吻合，且廖閔傑明
    確表示是『事後』始聽聞乙○○提及上游販賣槍枝者之綽號為「
    阿志」，而非其於106年6月28日偵查中所證「阿修」，是依
    廖閔傑、乙○○歷次供證內容，比對其等106年7月4日、同年
    月6日之供證內容高度吻合之情形，其等指證本案槍彈源自
    被告甲○○等情是否實情，已非無疑。
　５再參諸①證人廖閔傑於原審審理中，改稱於首次試槍之前，曾
    由乙○○帶同前往與被告甲○○見面（原審卷二第32頁），復改
    稱首次試槍後，第二次前往取槍之時間距第一次相隔約13、
    14日（原審卷二第29-30頁）；而乙○○於原審審理中，除再
    度證稱曾單獨帶同廖閔傑前往與被告甲○○見面外（原審卷二
    第119頁），亦附和廖閔傑證詞，改稱第二次取槍時間距首
    次試槍時間相隔約10餘日（原審卷二第128頁），此與其等2
    人先前所稱5至7天之時間明顯不符；②證人廖閔傑於原審審
    理中先則證稱本案槍彈交易前，曾由乙○○帶同前往警552號
    卷第35頁照片所示工寮與被告甲○○見面，於試射未能擊發子
    彈後，到○○傢俱旁邊工寮找甲○○，槍枝修理完成亦是到○○傢
    俱旁之該工寮找甲○○（原審卷二第31、36頁），嗣經詢及上
    開與甲○○見面的三次，有那一次去過警552號卷第29、35頁
    之工寮時，廖閔傑竟未能指明與甲○○見面的工寮是那一個（
    原審卷二第51頁），經被告乙○○辯護人指出○○傢俱旁的工寮
    是警552號卷第41頁，（第29、35、41頁）另外一個工寮無
    關時（原審卷二第51-52頁），廖閔傑始指稱第二次、第三
    次（即試射未能擊發及修理完成後與甲○○見面的工寮）是警
    552號第41頁，第一次與甲○○見面是第35頁，其前指認購買
    槍彈的地點即同警卷第29頁工寮是誤指（原審卷二第52-53
    頁）。然證人即被告乙○○辯護人請求詰問之王天佑於原審審
    理中證稱其菜園位在警552號卷第35頁工寮的右邊，該工寮
    是甲○○承租的地主在使用，甲○○在灌溉時也會用到該工寮，
    但被告甲○○雖有向其堂哥承租警552號卷第41頁工寮的土地
    ，但該工寮則是其堂弟在使用，甲○○沒有在使用等語（原審
    卷二第113頁）；而槍枝是檢、警查緝甚嚴之物，又是對人
    之生命、身體嚴重危害之凶器，若果真本案槍彈是源自被告
    甲○○，則於廖閔傑試槍未能擊發子彈，將槍枝交回甲○○修理
    ，及甲○○修理完成，由乙○○通知至其所在完成交易時，應會
    選擇一隱避之處見面，衡情豈有選擇一個在路邊明顯之處，
    且甲○○無法使用之工寮（警552號卷第41頁、偵字3840卷第2
    2頁）交槍及交易槍彈？廖閔傑甚至證稱試射未能擊發子彈
    去找甲○○時，甲○○有在該工寮現場試射（原審卷二第55-56
    頁），再再與常情相悖，且足以顯示廖閔傑與乙○○2人就本
    案槍彈來源所為之供述，有相互配合之情形，尚無從以其2
    人供證內容逕為不利於被告甲○○之認定。
  ６雖魏嘉宏於106年7月6日檢察官訊問時，亦指認被告甲○○為本
    案槍彈來源，然觀諸該次檢察官訊問過程，魏嘉宏初始表明
    ：「（問：帶廖閔傑去試槍的和尚朋友綽號？）我不知道」
    ，「（問：有綽號嗎？）我不知道」，嗣檢察官提示該人叫
    阿志後，再命魏嘉宏進行相片指認，魏嘉宏才指認編號7之
    被告甲○○「好像」是賣槍之人（他字卷第96-97頁，經本院
    勘驗該日偵訊筆錄錄音光碟後，逐字記載如本院卷第252-25
    4頁）。參酌證人魏嘉宏於當次指認過程表明其先前曾在市
    場附近遇過被告甲○○；於原審審理中，亦明確證稱本案發生
    之前，曾在市場見過被告甲○○（原審卷二第76頁），竟不知
    告甲○○綽號或姓名，並於該日檢察官提示「阿志」即為本案
    槍彈來源後，始指認被告甲○○為「阿志」，是魏嘉宏於偵查
    中所為指認過程是否實情，亦有可議之處，難據為被告甲○○
    不利之認定。況查，魏嘉宏於原審審理中證稱就本案槍彈交
    易僅見過槍枝上游一次，當時其在玩手機，僅於欲離開時抬
    頭查看，並詢問「那個是誰，好像很面熟」，當時是乙○○告
    知該人為「阿志」（原審卷二第73頁），則其既未仔細端詳
    本案槍彈上游之面孔，竟能於偵查中為上開指認，尚難以其
    於偵查中指認被告甲○○，即據認本案槍彈確是源自被告甲○○
    。
　７檢察官雖援引交易與試射本案槍枝之現場照片共26張為補強
    證據；然觀諸該照片內容，無非廖閔傑及乙○○2人供述之交
    易地點，其性質與其2人供述無殊，無從據為廖閔傑、魏嘉
    宏及乙○○三人不利被告甲○○供證之補強。況查，上開照片拍
    攝日期均為106年7月4日，然廖閔傑所指購買槍彈地點與乙○
    ○所指可能藏匿槍彈地點互不相符，顯見兩人當時所陳交易
    經過彼此相異。雖廖閔傑於原審審理中證稱本案槍彈交易前
    ，曾由被告乙○○帶同前往警552號卷第35頁照片所示工寮與
    被告甲○○見面（原審卷二第31頁），而乙○○於原審審理中亦
    為相同之證述（見原審卷二第119頁）；但觀諸廖閔傑該原
    審審理中證述過程（見上開５②所述），其經提示第552號警
    卷第29、35頁工寮詢及去過那一間工寮，竟未能明確指出，
    並於乙○○辯護人指明○○傢俱旁的工寮是警552號卷第41頁，
    並稱（第29、35、41頁）另外一個工寮無關時，廖閔傑始證
    稱第29頁是誤指，第1次見面是在第35頁的工寮等語，其證
    詞已有可議。且警552號卷第29頁工寮照片，是因廖閔傑先
    前指稱其於「工寮鐵捲門上收置鐵捲門之鐵箱」取得本案槍
    枝及試射用子彈之位置（警552號卷第13頁），並經其同意
    帶同警方前往該工寮蒐證（警552號卷第13頁）時所指取槍
    之位置，此觀該照片顯示廖閔傑於拍照當時，以左手指向該
    工寮鐵捲門上方鐵箱位置，即屬明瞭。則廖閔傑事後既已更
    易前詞表示本案改造槍枝初始是由乙○○交付持之試射，衡情
    自無可能再以其先前所陳取槍地點作為其所指首次與被告甲
    ○○見面之地點，此部分證詞尚無從資為廖閔傑所證情節可採
    之理由。而乙○○於廖閔傑為上開證詞內容既有在場，其辯護
    人當日亦有詰問證人廖閔傑，已得知廖閔傑證述第一次與甲
    ○○見面之地點，是其於翌日（107年6月6日）於原審審理時
    為相同之證詞，亦難據為其等不利被告甲○○供證之補強。
  ㈢末查，乙○○辯護人於原審審理中陳稱本件槍彈交易期間，乙○
    ○與甲○○有電話往來，並聲請調取其所使用之0000***000號
    行動電話（號碼詳卷）與被告甲○○持用之0000***000號行動
    電話（號碼詳卷）通聯紀錄以資佐證（原審卷一第221頁）
    。原審依其聲請調取上開行動電話通聯紀錄查核結果，被告
    乙○○持用之上開行動電話固曾於105年11月20日、24日及同
    年12月14日，與被告甲○○持用之上開行動電話有通聯紀錄（
    原審卷一第247-257頁）。但依卷附廖閔傑與魏嘉宏二人LIN
    E對話紀錄所示，魏嘉宏於105年11月17日即已將本案槍彈價
    格及子彈數量告知廖閔傑（警552號卷第24頁反面），斯時
    並無乙○○與甲○○二人通話紀錄可佐；再者，廖閔傑及乙○○於
    原審審理中均證稱：105年11月30日晚間試射槍枝無法擊發
    時，乙○○有聯絡甲○○相約見面修理槍枝等情（原審卷二第19
    、126頁）；但無論其2人於偵查中證述試槍日期即105年11
    月29日，抑或其2人於原審證稱之同年月30日，均無乙○○、
    甲○○2人之通聯紀錄可資查考。參以乙○○於本院上訴審審理
    中供稱：其與被告甲○○除經過遇到有聯絡外，均以電話聯絡
    ，未曾使用LINE、臉書或其他通訊軟體（本院上訴卷第361
    頁），是乙○○若果真曾於105年11月29日或同年月30日晚間
    ，因試射槍枝無法擊發而聯繫被告甲○○相約見面修理，自應
    有當日之通聯紀錄可資佐證，且此部分並非其因與甲○○偶然
    相遇，逕以口頭告知無須電話聯絡見面。然遍查原審調取之
    上開通聯紀錄，乙○○、甲○○2人所持行動電話均無上開日期
    相互聯繫之通聯紀錄，則廖閔傑、魏嘉宏及乙○○3人供證稱
    本案槍彈係向被告甲○○購買，並曾因試射槍枝無法擊發而聯
    絡被告甲○○見面修理，即與卷存通聯紀錄不符，難資憑信。
  ㈣最高法院發回意旨雖指摘：　
  １乙○○於106年7月3日警詢供稱：「在105年11月17日前，廖閔
    傑透過魏嘉宏用通訊軟體LINE詢問我是否有認識在販賣搶彈
    之人，後來我想到我之前有認識一個綽號『阿志』（指甲○○）
    的人，我經過『阿志』工作的農田時想到他認識比較多人，可
    有購買槍彈的管道，我就向『阿志』詢問他有沒有管道，『阿
    志』回答他有門路，再來，我們都是用通訊軟體LINE聯絡談
    妥1支手搶及10顆子彈共新臺幣4萬元，之後可能是105年11
    月29日（時間太久我有點忘記了）魏嘉宏或廖閔傑約我到魏
    嘉宏弟弟所開設的鴨肉攤…」等語；而依卷内資料所示，乙○
    ○及甲○○2人住址均為雲林縣○○鎮，前者住安定里，後者住新
    豐里，相距不遠。以上如果無訛，乙○○關於其係親自到甲○○
    工作的農田，探尋購買槍彈的管道等情，即非無稽。又行動
    電話間之通聯紀錄與通訊軟體LINE對話紀錄，分屬不同資訊
    紀錄。乙○○與甲○○果僅以通訊軟體LINE聯絡談妥買賣搶彈事
    宜，乙○○於105年11月中旬至25同年11月17日、29日、30日
    ，與甲○○間之行動電話，未留有通聯紀錄之事證，尚不足以
    彈劾乙○○等3人對於甲○○不利指證之憑信性。究竟實情如何
    ，非無研求之餘地等語。
  ２經查：
  ⒈證人乙○○於本院上訴審及更一審中已明確供證其與被告甲○○
    除經過遇到有聯絡外，均以電話聯絡，未曾使用LINE、臉書
    或其他通訊軟體（本院上訴卷第361頁、本院更一審卷第153
    、154頁），復於本院更一審中雖稱其有可能以其他支電話
    與甲○○聯繫，但現在已無法提供其他支電話相關資料（本院
    更一審卷第155頁），是其於106年7月3日警詢中供證有與甲
    ○○就本案槍彈交易以通訊軟體LINE聯絡槍彈數量及價格，尚
    無證據足資佐證；且其於警詢中供證以LINE通訊軟體聯繫談
    妥槍彈數量、價格一節，又與其於本院上訴審及更一審中上
    開供證不符，已難據為被告甲○○不利之認定。
  ⒉證人乙○○於警詢中供稱其是到被告甲○○工作之農田詢問購買
    槍彈之管道，但關於槍彈之數量及價格則是以通訊軟體LINE
    聯絡談妥，是縱認被告甲○○與乙○○住居所地相距不遠，亦難
    以此即認乙○○供證「與被告甲○○以通訊軟體LINE談妥槍彈之
    數量及價格」，於槍枝試射未能擊發時，曾以「電話」與甲
    ○○聯絡，帶同廖閔傑至其等所聲稱之「工寮」與被告甲○○見
    面交槍修理，於修理完成通知帶同廖閔傑至其等所稱之「工
    寮」與被告甲○○完成交易等交易槍彈之重要情節可信，即乙
    ○○與被告甲○○住居所是否相近，其乙○○指稱之上開交易情節
    並無關聯性。
  ⒊況查，證人乙○○於警詢中供述其至被告甲○○工作之農田詢問
    購槍之管道，甲○○回答有門路等語，縱認屬實，然有無「門
    路」，或可認甲○○有槍彈可賣，或可自他人處取得槍彈販賣
    ，或其可提供購買槍彈之管道，再由乙○○、魏嘉宏、廖閔傑
    等人另行聯絡交易，其有多種可能，難以逕行以此推認本案
    槍彈確是由被告甲○○交與乙○○，並進而認定乙○○指證被告甲
    ○○關於本案槍彈交易之情節確屬實情。再者，證人乙○○、魏
    嘉宏、廖閔傑不利被告甲○○之指證，又有前開不可信之處，
    已如上述，亦難以證人乙○○於警詢中所為之供述，即可推認
    本案槍彈確是源自被告甲○○。
五、綜上所述，證人即同案被告乙○○、廖閔傑、魏嘉宏等人不利
    被告甲○○之指證，有上開瑕疵存在，亦無其他證據足資補強
    。本件依檢察官所提出之證據資料，尚不足為被告甲○○有罪
    之證明；此外復無其他積極證據足資證明被告甲○○有公訴意
    旨所指之犯行，應認不能證明被告甲○○犯罪。
六、原審未予詳查，逕以廖閔傑、魏嘉宏及乙○○三人不利於被告
    甲○○之指證可採，而為其有罪判決，顯有不當。被告甲○○上
    訴以廖閔傑、魏嘉宏及被告乙○○三人不利於其之供證無積極
    證據可資補強，且其3人歷次供、證內容矛盾、瑕疵之處甚
    多，原審竟予採信，顯有不當等語，指摘原判決此部分不當
    ，為有理由，應由本院將原判決關於被告甲○○部分予以撤銷
    ，另為無罪判決之諭知。
據上論結，應依刑事訴訟法第369條第1項前段、第364條、第299
條第1項前段（僅引用程序法條），判決如主文。
本案經檢察官何金陞提起公訴，檢察官柯怡伶到庭執行職務。
中　　華　　民　　國　　109 　年　　12　　月　　2 　　日
                  刑事第一庭    審判長法  官　楊清安
                                      法  官　蕭于哲
                                      法　官  陳珍如
以上正本證明與原本無異。
被告乙○○部分，如不服本判決應於收受送達後20日內向本院提出
上訴書狀，其未敘述上訴理由者，並得於提起上訴後20日內向本
院補提理由書（均須按他造當事人之人數附繕本）「切勿逕送上
級法院」。
被告甲○○部分，檢察官如不服本判決應於收受本判決後20日內向
本院提出上訴書，其未敘述上訴理由者並得於提起上訴後20日內
向本院補提理由書(但應受刑事妥速審判法第9條第1項各款規定
之限制)。本件被告甲○○不得上訴。
　　　　　                            書記官　盧建元
中　　華　　民　　國　　109 　年　　12　　月　　2 　　日
附錄本案論罪科刑法條：
修正前槍砲彈藥刀械管制條例第8條第1項：
未經許可，製造、販賣或運輸鋼筆槍、瓦斯槍、麻醉槍、獵槍、
空氣槍或第四條第一項第一款所定其他可發射金屬或子彈具有殺
傷力之各式槍砲者，處無期徒刑或五年以上有期徒刑，併科新臺
幣一千萬元以下罰金。
槍砲彈藥刀械管制條例第12條第1項
未經許可，製造、販賣或運輸子彈者，處1年以上7年以下有期徒
刑，併科新台幣500萬元以下罰金。
刑事妥速審判法第9條
除前條情形外，第二審法院維持第一審所為無罪判決，提起上訴
之理由，以下列事項為限：
一、判決所適用之法令牴觸憲法。
二、判決違背司法院解釋。
三、判決違背判例。
刑事訴訟法第377條至第379條、第393條第1款規定，於前項案件
之審理，不適用之。